臺灣高等法院刑事裁定
111年度聲字第3630號
聲  請  人  臺灣高等檢察署檢察官
受  刑  人  張敬  



上列聲請人因受刑人數罪併罰有二裁判以上，聲請定其應執行之
刑（聲請案號：111年度執聲字第1724號），本院裁定如下：
　　主　文
張敬所犯如附表所示之罪，應執行有期徒刑伍年。
　　理　由
一、聲請意旨略以：受刑人張敬（下稱受刑人）因違反毒品危害
    防制條例等罪，先後經判決確定如附表所示，應依刑法第50
    條第1項第1款、第2項、第53條、第51條第5款規定，定其應
    執行之刑，爰依刑事訴訟法第477條第1項聲請裁定等語。
二、按裁判確定前犯數罪者，併合處罰之，但得易科罰金之罪與
    不得易科罰金之罪，不在此限；前項但書情形，受刑人請求
    檢察官聲請定應執行刑者，依第51條規定定之；又數罪併罰
    ，有二裁判以上，依同法第51條規定，定其應執行之刑，其
    宣告多數有期徒刑者，於各刑中之最長期以上，各刑合併之
    刑期以下，定其刑期，但不得逾30年，刑法第50條第1項但
    書第1款、第2項、第53條及第51條第5款分別定有明文。
三、查受刑人因犯如附表各編號所示數罪，先後經臺灣士林地方
    法院及本院先後判處如附表所示之刑，均經分別確定在案；
    而受刑人所犯如附表編號1所示之罪，係得易科罰金之罪，
    如附表編號2至9所示之罪，均係不得易科罰金之罪，合於刑
    法第50條第1項但書第1款情形，依刑法第50條第2項規定，
    須經受刑人請求檢察官聲請定應執行刑，始得依同法第51條
    規定定之。茲檢察官經受刑人請求就附表所示各罪合併定其
    應執行之刑，有「請求更定應執行刑聲請表」在卷可稽（見
    本院卷第9至11頁），本院審核認聲請為正當，爰審酌附表
    編號1所示為持有大麻種子罪，附表編號2至9所示為販賣第
    二級毒品罪（8罪），其罪質不同，行為態樣、手段迥異，
    整體犯罪歷程已顯現其法治觀念已有偏差，顯見其輕忽法律
    ，未深切悔改其犯行，自不宜給予過度之刑罰優惠，並考量
    受刑人犯罪情節、行為次數及刑法量刑公平正義理念之內部
    限制、受刑人經本院函詢後表示無意見（見本院卷第75頁）
    ，復權衡受刑人之責任與整體刑法目的及相關刑事政策，爰
    定其應執行之刑如主文所示（至已執行部分，自不能重複執
    行，應由檢察官於指揮執行時扣除之）。又數罪併罰中之1
    罪，依刑法規定得易科罰金，若因與不得易科之他罪併合處
    罰結果而不得易科罰金時，原可易科部分所處之刑，自亦無
    庸為易科折算標準之記載（司法院釋字第144號解釋參照）
    。是如附表編號1所示之罪，原雖得易科罰金，惟因與不得
    易科罰金之如附表編號2至9所示之罪，併合處罰結果，不得
    易科罰金時，無庸為易科罰金之記載。
四、依刑事訴訟法第477條第1項，刑法第2條第1項但書、第50條
    第2項、第53條、第51條第5款，裁定如主文。
中　　華　　民　　國　　111 　年　　10　　月　　31　　日
                  刑事第九庭    審判長法　官  潘翠雪
                                      法　官  陳筱珮
                                      法　官  陳俞婷
以上正本證明與原本無異。
如不服本裁定，應於收受送達後五日內向本院提出抗告狀。
                                      書記官 李政庭
中　　華　　民　　國　　111 　年　　10　　月　　31　　日
　　　
　　　
　　　
附表：
編         號  1 2 3 罪         名  毒品危害防制條例 毒品危害防制條例 毒品危害防制條例 宣   告   刑  有期徒刑2月 有期徒刑1年7月 有期徒刑1年8月 犯 罪 日 期  109年3月9日前不詳時間至109年3月9日9時44分許  108年9月30日 108年10月18日 偵查(自訴)機關年度案號  士林地檢署109年度偵字第5192號等 士林地檢署109年度偵字第5192號等 士林地檢署109年度偵字第5192號等  最  後  事實審 法  院    士林地院    臺灣高院    臺灣高院  案  號 109年度訴字第434號 110年度上訴字第1938號 110年度上訴字第1938號  判  決日  期 110年3月30日 110年9月29日 110年9月29日   確定   判決 法  院    士林地院    最高法院    最高法院  案  號 109年度訴字第434號 111年度台上字第1180號 111年度台上字第1180號  判決確定日期 110年9月1日 111年3月10日 111年3月10日 是否得易科罰金        是       否       否 備         註  士林地檢111年度執更字第695號（編號1至7經本院以111年度聲字第2311號裁定定應執行刑3年）   

編         號  4 5 6 罪         名  毒品危害防制條例 毒品危害防制條例 毒品危害防制條例 宣   告   刑  有期徒刑1年9月 有期徒刑1年7月 有期徒刑1年7月 犯 罪 日 期  108年12月14日  108年12月28日 109年2月29日 偵查(自訴)機關年度案號  士林地檢署109年度偵字第5192號等 士林地檢署109年度偵字第5192號等 士林地檢署109年度偵字第5192號等  最  後  事實審 法  院    臺灣高院    臺灣高院    臺灣高院  案  號 110年度上訴字第1938號 110年度上訴字第1938號 110年度上訴字第1938號  判  決日  期 110年9月29日 110年9月29日 110年9月29日   確定   判決 法  院    最高法院    最高法院    最高法院  案  號 111年度台上字第1180號 111年度台上字第1180號 111年度台上字第1180號  判決確定日期 111年3月10日 111年3月10日 111年3月10日 是否得易科罰金       否       否       否 備         註  士林地檢111年度執更字第695號（編號1至7經本院以111年度聲字第2311號裁定定應執行刑3年）   
編         號  7 8 9 罪         名  毒品危害防制條例 毒品危害防制條例 毒品危害防制條例 宣   告   刑  有期徒刑1年10月 有期徒刑1年10月 有期徒刑2年 犯 罪 日 期  109年1月19日  108年2月23日 108年3月8日 偵查(自訴)機關年度案號  士林地檢署109年度偵字第5192號等 士林地檢署109年度偵字第5192號等 士林地檢署109年度偵字第5192號等  最  後  事實審 法  院    臺灣高院    臺灣高院    臺灣高院  案  號 110年度上訴字第1938號 111年度上更一字第38號 111年度上更一字第38號  判  決日  期 110年9月29日 111年6月29日 111年6月29日   確定   判決 法  院    最高法院    臺灣高院    臺灣高院  案  號 111年度台上字第1180號 111年度上更一字第38號 111年度上更一字第38號  判決確定日期 111年3月10日 111年7月28日 111年7月28日 是否得易科罰金       否       否       否 備         註  士林地檢111年度執更字第695號（編號1至7經本院以111年度聲字第2311號裁定定應執行刑3年） 士林地檢111年度執字第3220號 士林地檢111年度執字第3220號